【裁判字號】    98,聲再,317
【裁判日期】    980827
【裁判案由】    恐嚇等
【裁判全文】
臺灣高等法院刑事裁定                 98年度聲再字第317號
    再審聲請人
    即受判決人  甲○○
                        （現另案在臺灣臺北監獄執行中）
上列聲請人因恐嚇等案件，對於本院98年度上易字第1612號，中
華民國98年8月6日第2審確定判決（台灣桃園地方法院98年度易
字第243號，起訴案號：台灣桃園地方法院檢察署96年度偵字第
12703號、97年度偵字第17135號，移送併辦審理：同署97年度偵
字第25698號、98年度偵字第999、1000號），聲請再審，本院裁
定如下：
    主  文
再審之聲請駁回。
    理  由
一、聲請再審意旨略以：(一)毀損罪部分：原審僅憑社區監視器所
    錄「頭戴半罩式安全帽，身穿黃色雨衣」，及2名告訴人之
    證詞為唯一依據，遽認再審聲請人犯有毀損罪行，證據不足
    ，且以推測、擬制方法作為裁判之基礎，自有瑕疵。(二)強制
    未遂罪部分：原審就再審聲請人強制未遂罪3罪，各量處有
    期徒刑1年，與強制未遂罪之法定刑度不符，原審未依法條
    規定刑度，量處再審聲請人重刑，亦有違誤，且再審聲請人
    所犯強制未遂罪，程度均較其他前科累累之重大犯罪行為人
    為輕，卻遭科處重刑，亦不合理。又再審聲請人所犯強制未
    遂罪3罪犯行，均係自95年5月起，已符合中華民國96年罪犯
    減刑條例之規定，原審未依上開規定減刑，自有不當，為此
    聲請再審云云。
二、按刑事訴訟法第421條規定，不得上訴於第三審法院之案件
    ，除前條規定外，其經第二審確定之有罪判決，如就足生影
    響於判決之重要證據漏未審酌者，亦得為受判決人之利益，
    聲請再審。所謂「足生影響於判決之重要證據漏未審酌」，
    係指當事人於第二審法院判決前，所提出之證物，足以影響
    、變更判決結果，而法院漏未審酌而言。如當事人所提出之
    證物，不足以影響判決結果，或第二審法院依調查之結果，
    本於論理法則、經驗法則，取捨證據後，認定事實者，則不
    包括之。
三、經查：(一)關於毀損罪部分：原審勘驗社區監視錄影光碟顯示
    ，該社區大門口系爭併排車輛停放處、車輛前車頭、側車身
    徘徊逗留之可疑為噴漆人士，乃頭戴半罩式安全帽，並身著
    黃色雨衣等情，而該身著黃衣之人，經證人即被告胞姐遇港
    萍、姊夫張國揚當庭指認確係再審聲請人無訛，原審參酌相
    關卷證資料詳為審酌並敘明理由，認定再審聲請人犯有毀損
    罪（見原確定判決第7頁、第8頁），並無足生影響於判決之
    重要證據漏未審酌情事，尚難執為再審理由。(二)關於強制未
    遂罪部分，再審聲請人雖辯稱原審量刑未依法定刑度為之，
    量刑輕重亦不合理，且未依96年罪犯減刑條例減刑云云，惟
    按量刑之輕重，係屬事實審法院得依職權自由裁量之事項，
    苟已斟酌刑法第57條各款所列情狀，而未逾越法定刑度，不
    得遽指為違法。經查：原判決就被告犯罪情節，已在事實欄
    明白認定及於理由欄詳加論斷，並敘明審酌被告僅因遺產糾
    紛，即以非理性之方式，以郵寄脅迫內容之明信片、信件之
    方式多次恐嚇脅迫、強制被害人遇港萍、洪信彥、王椿安等
    ，除危害被害人等之安全外，亦造成治平中學及社會之不安
    ，恣意毀損告訴人汽車烤漆，造成告訴人支出之修復費用數
    額、損失情形，是其無論犯罪手段、動機及目的，均應予非
    難，且犯後否認犯行，態度非佳，迄今仍未與被害人達成民
    事和解等一切情狀，分別就所犯以脅迫使人行無義務之事未
    遂罪之3罪部分，各量處有期徒刑1年，另就損壞他人之車牌
    號碼Z9－7570號自用小客車之引擎蓋、左前門、左後門、右
    前門、右後門等處之烤漆，足以生損害於他人部分，量處有
    期徒刑3月，並定其應執行刑為有期徒刑2年8月，就刑罰裁
    量職權之行使，既未逾越法律所規定之範圍，亦無濫用權限
    之情形，其量刑核屬妥適，並無不當，且亦無與其他無關案
    件比較之餘地，再審聲請人主張原判決量刑過重，亦無足取
    。另再審聲請人所犯強制未遂罪3罪之時間分別係自95年5月
    13日至97年6月2日止、95年5月4日至96年12月14日止及94年
    12月7日至97年8月29日止，而其主觀上因欲追討遺產之同一
    目的，被害人同一，且係在繼續之時間為相同行為之實施，
    顯係基於單一犯意所為，社會通念上，各行為之獨立性極為
    薄弱，在刑法評價上，以視為數個舉動之接續施行，合為包
    括之一行為予以評價，較為合理，均應屬接續犯，而各為包
    括之一罪（見原確定判決第9頁），故再審聲請人行為終了
    時點均在96年4月24日以後，自不合於中華民國96年罪犯減
    刑條例可得減刑之規定，原確定判決未予減刑，亦屬適法。
    綜上所述，再審聲請人聲請再審之事由，業經原確定判決詳
    為審酌認定，且均不足以影響、變更判決結果，自無「足生
    影響於判決之重要證據漏未審酌」情事，其據以聲請再審，
    為無理由，應予駁回。
據上論斷，應依刑事訴訟法第434條第1項，裁定如主文。
中    華    民    國    98    年    8    月    27     日
                  刑事第十七庭  審判長法  官  趙功恆
                                      法  官  陳憲裕
                                      法  官  高明哲
以上正本證明與原本無異。
不得抗告。
                                      書記官  梁淑時
中    華    民    國    98    年    9     月    1     日


司法院資訊處製作；財團法人民間司法改革基金會備份。
